【裁判字號】    95,易,615
【裁判日期】    951227
【裁判案由】    竊盜
【裁判全文】
臺灣新竹地方法院刑事判決               95年度易字第615號
公  訴  人  臺灣新竹地方法院檢察署檢察官
被      告  乙○○
            甲○○
                    （另案
            戊○○
上列被告等因竊盜案件，經檢察官提起公訴（95年度偵字第5930
、5931號），本院依簡式審判程序判決如下：
    主  文
乙○○共同攜帶兇器毀壞門扇竊盜，累犯，處有期徒刑壹年壹月
。又共同踰越牆垣及安全設備竊盜，累犯，處有期徒刑壹年壹月
。應執行有期徒刑貳年。
甲○○共同攜帶兇器毀壞門扇竊盜，處有期徒刑拾月。
戊○○共同踰越牆垣及安全設備竊盜，處有期徒刑捌月。
    事  實
一乙○○前於民國88、89年間，因違反懲治盜匪條例、竊盜等案
  件，分別經本院以88年度少訴字第19號及89年度易字第656號
  各判處有期徒刑3年8月、9月，經本院以91年度聲字第656號合
  併定應執行有期徒刑為4年3月確定，於92年5月28日因縮短刑
  期假釋出監並交付保護管束，迄94年5月20日假釋期滿未經撤
  銷，所餘刑期以已執行論。另甲○○前於民國88年間因違反懲
  治盜匪條例案件，經本院以87年度少訴字第16號判處有期徒刑
  12年確定，又於89年間因竊盜案件經臺灣桃園地方法院判處有
  期徒刑1年2月確定，前後二案接續執行，甫於94年6月10日假
  釋付保護管束出監（原縮刑期滿日為100年1月29日）。詎二人
  均不知悔改，基於意圖為自己不法所有之犯意聯絡，於95年6
  月30日17時30分許，推由乙○○持在現場取得客觀上足對人生
  命、身體構成威脅而可供兇器使用之螺絲起子1支（未扣案）
  ，撬毀構成門扇之一部之門鎖後，進入新竹市○○路325巷7弄
  2號2樓A室內（侵入住宅部分未據告訴），共同竊得丁○○、
  丙○○所有筆記型電腦1臺、DVD光碟機1臺、行動電話2支（含
  SIM卡）及現金新臺幣（下同）2萬元（乙○○、甲○○竊得上
  開行動電話後另行起意盜撥部分，未據檢察官提起公訴）。
二乙○○復另行與戊○○基於意圖為自己不法所有之犯意聯絡，
  於95年7月9日15時20分許，推由戊○○先翻越牆垣進入位於新
  竹縣湖口鄉○○街198號之後院，徒手拉開已生銹鐵窗（起訴
  書誤載為「拆解」），再踰越鐵窗空隙進入屋內即波特美語補
  習班後，開門讓乙○○進入上述屋內（侵入住宅部分未據告訴
  ），共同竊得己○○所有電腦、照相機各2臺、分離式冷氣1組
  、鋼筆1對及現金3千元。嗣經丁○○、己○○報警後，始知上
  情。
三案經新竹市警察局第三分局報請臺灣新竹地方法院檢察署檢察
  官偵查起訴。
    理  由
一本件被告乙○○、甲○○、戊○○所犯加重竊盜等罪（請詳下
  述），均非死刑、無期徒刑、最輕本刑為三年以上有期徒刑之
  罪，或高等法院管轄第一審之案件，被告等於本院準備程序進
  行中，就被訴事實均為有罪之陳述，經本院合議庭認合於修正
  後刑事訴訟法第273條之1第1項之規定，裁定進行簡式審判程
  序，合先敘明。
二認定犯罪事實所憑之證據及認定之理由：
(一)被告等對於上開事實於偵訊時、本院行準備程序及審理時均坦
  承不諱。
(二)證人即被害人丁○○、丙○○於警詢及偵查時之證述、證人即
  被害人己○○於警詢時之證述。
(三)贓物認領保管單、新竹市警察局笫三分局扣押筆錄、行動電話
  通聯紀錄各1份及竊案現場指認照片10張在卷可稽。事證明確
  ，被告等犯行堪以認定。
三論罪與科刑：
(一)事實欄一部分：
  按刑法第321條第1項第3款之攜帶兇器竊盜罪，係以行為人攜
  帶兇器竊盜為其加重條件，此所謂兇器，其種類並無限制，凡
  客觀上足對人之生命、身體、安全構成威脅，具有危險性之兇
  器均屬之，且祇須行竊時攜帶此種具有危險性之兇器為已足，
  並不以攜帶之初有行兇之意圖為必要（最高法院79年度臺上字
  第5253號判例意旨參照），且不論其係於未行竊前即攜帶持有
  或在竊盜現場臨時拾取持用，亦不問該兇器為何人所有均屬之
  ，此為我國審判實務之通見。查被告乙○○、甲○○持以行竊
  之螺絲起子雖未扣案，但既足以破壞門鎖，自堪為殺傷人生命
  、身體之器械，為具有危險性之兇器，故被告乙○○、甲○○
  持以行竊，所為分別係犯刑法第321條第1項第2、3款之攜帶兇
  器毀壞門扇竊盜罪。按行為後法律有變更者，適用行為時之法
  律。但行為後之法律有利於行為人者，適用最有利於行為人之
  法律，刑法第2條第1項定有明文。被告乙○○、甲○○行為後
  ，刑法關於共同正犯、累犯之規定，業於94年1月7日修正公布
  ，並於95年7月1日施行。其中刑法第28條之原條文內容，雖由
  「二人以上共同實施犯罪之行為者，皆為正犯。」，修正為「
  二人以上共同實行犯罪之行為者，皆為正犯。」，核其僅係對
  條文用語之修正，尚不生新舊法比較適用之問題，仍應適用修
  正前之刑法第28條之規定，就被告乙○○、甲○○二人間具有
  犯意聯絡、行為分擔於事實欄一所為犯行部分，均依修正前刑
  法第28條論以共同正犯。被告乙○○有如事實欄所述之前案刑
  事犯罪執行紀錄，有臺灣高等法院被告前案紀錄表1份附卷可
  稽，其於上開有期徒刑執行完畢後5年內，再故意犯本件事實
  欄一所示之有期徒刑以上之罪，不論依修正前之刑法第47條或
  修正後之刑法第47條第1項之規定，均構成累犯，對被告乙○○而言並無有利或不利之情形，不生新舊法比較之問題，應逕
  依修正前之刑法第47條規定，論以累犯，並加重其刑。
(二)事實欄二部分：
  次按刑法第321條第1項第2款所謂安全設備，係指依社會通常
  觀念足認為防盜之設備而言（最高法院55年台上字第547號判
  例意旨參照）。依上揭判例，鐵窗自屬安全設備之一種。核被
  告乙○○、戊○○所為，分別係犯刑法第321條第1項第2款踰
  越牆垣、安全設備竊盜罪。被告乙○○與戊○○，就此部分犯
  行，有犯意聯絡及行為分擔，均應依刑法第28條論以共同正犯
  。被告乙○○於事實欄所載之有期徒刑執行完畢後5年內，再
  故意犯本件有期徒刑以上之罪，應依刑法第47條第1項論以累
  犯，並加重其刑。
(三)第按刑法第56條連續犯之規定，業於94年1月7日修正公布刪除
  ，並於95年7月1日施行。而連續犯之本質上為數行為，若數次
  犯行均係於前述法律刪除前所為，固應依前述刑法第2條第1項
  之規定成立連續犯，但若發生於95年7月1日後之行為，則無從
  再與施行前之行為論以連續犯。是被告乙○○本案二次加重竊
  盜犯行，既分別於95年7月1日前、後所為，自不生連續犯新舊
  法比較適用之問題，而應予分論併罰。
(四)本院審酌被告等均年富力強，竟不思守法自制，循正當途徑獲
  取所需，反恣意竊取他人財物，危害社會治安與他人財產安全
  甚鉅；且被告乙○○為累犯，甲○○於假釋期間再犯，戊○○
  前於95年4月間甫因竊盜案件經臺灣桃園地方法院判處罪刑確
  定（有臺灣高等法院被告前案紀錄表各1份在卷可稽），素行
  均不佳；另考量被告等犯罪所得之利益、手段、所生危害及犯
  後已知坦承犯行等情狀，分別量處如主文所示之刑。又刑法第
  51條亦已於上述時間修正公布、施行，就該條第5款言，修正
  前係規定：「宣告多數有期徒刑者，於各刑中之最長期以上，
  各刑合併之刑期以下，定其刑期。但不得逾20年。」，惟修正
  後同條款則規定：「宣告多數有期徒刑者，於各刑中之最長期
  以上，各刑合併之刑期以下，定其刑期。但不得逾30年。」經
  比較結果，以修正前之規定較有利於行為人，故被告乙○○所
  犯上開二罪，依刑法第2條第1項前段之規定，仍應併依修正前
  刑法第51條第5款定其應執行之刑。至於公訴人雖建請本院依
  竊盜犯贓物犯保安處分條例，於刑之執行前令被告乙○○入勞
  動處所強制工作，惟本院審酌被告乙○○之竊盜犯行僅有二次
  ，前開量處之刑，應已足使被告乙○○知所警惕，尚無逕予宣
  付強制工作之必要，附此敘明。
四適用之法律：
  據上論斷，應依刑事訴訟法第273條之1第1項、第299條第1項
  前段，刑法第2條第1項前段、第28條、第321條第1項第2、3款
  、第47條第1項，修正前刑法第28條、第47條、第51條第5款，
  判決如主文。
本案經檢察官張凱絜到庭執行職務。
中    華    民    國    95    年    12    月    27    日
              刑事第二庭  法  官   鄭子俊
如不服本判決，應於判決送達後10日內向本院提出上訴狀 (應附
繕本)， 上訴於臺灣高等法院。
中    華    民    國    95    年    12    月    27    日
                          書記官   沈藝珠
附錄本案論罪科刑法條全文：
刑法第321條
犯竊盜罪而有左列情形之一者，處6月以上、5年以下有期徒刑：
一、於夜間侵入住宅或有人居住之建築物、船艦或隱匿其內而犯
    之者。
二、毀越門扇、牆垣或其他安全設備而犯之者。
三、攜帶兇器而犯之者。
四、結夥三人以上而犯之者。
五、乘火災、水災或其他災害之際而犯之者。
六、在車站或埠頭而犯之者。
前項之未遂犯罰之。


司法院資訊處製作；財團法人民間司法改革基金會備份。
